# 向大家求教一个收入确认的问题。

提问人：bluewave 时间：2010-06-27 17:37:40
甲公司有一部分大型设备的销售业务。该种设备需要较为复杂的安装工序（通常耗时3~4个月）。甲公司对此类业务，通常是与客户签两个合同，一个产品销售，一个建筑安装。多数建安合同，都是由甲公司自己的子公司来完成的；少数建安合同，由第三方执行。
对于由第三方执行建安的产品销售合同，甲公司在发货并收到第三方的收货单后，确认收入。对于由自己子公司执行建安的产品销售合同，甲公司也是在获得子公司的收货单后，确认收入。后一种情况的收入确认原则，看起来不甚稳健。
如果甲公司准备IPO，上述收入确认原则会对其有何种影响？不知道大家所知的项目中，有没有象甲公司后一种做法的案例？

回答人：chenyiwei
回复 楼主 bluewave 的帖子这个问题的关键，看来并不是建安部分由子公司还是第三方执行的区别问题，而是在建安过程中的风险是否完全可以与货物交付相关的风险互相隔离的问题，也就是应当将货物交付和建安作为一个整体进行会计处理（此时甲公司是整个项目的总包商，对建安分包商的工作负有管理职责并承担由此引起的风险），还是分别作为销售商品和提供劳务两项独立业务进行会计处理。这主要看两个合同条款的约定，以及实务操作中的实际执行情况。 建议进一步阅读相关合同条款，了解以下问题：（ 1 ）建安施工方由客户还是甲公司负责委托；（ 2 ）甲公司在货物交付后的建安施工期间，对建安施工方承担怎样的管理责任；（ 3 ）合同条款是否实现了货物交付前的相关风险和交付后安装完成之前的建安风险的完全隔离；（ 4 ）建安部分的交易定价，子公司和独立第三方是否基本相同，即建安部分的合同价格是否可以视为这部分劳务的公允价格。 需要注意的是，即使经过分析后认为两部分是独立交易，在货物交付时可确认的收入也仅限于与货物价格相关的部分，不能提前确认与建安劳务相关的部分。
上述原则适用于包括由子公司和独立第三方承担建安部分的情况，并且同时适用于甲公司的个别报表和合并报表。